【裁判字號】    89,自緝,688
【裁判日期】    891230
【裁判案由】    侵占
【裁判全文】
台灣台中地方法院刑事判決                        八十九年度自緝字第六八八號
    自  訴  人  甲○○
    被      告  乙○○○
右列被告因侵占案件，經自訴人提起自訴，本院判決如左：
    主  文
乙○○○無罪。
    理  由
一、自訴意旨係以：被告乙○○○之子趙春富（另行判決）於八十八年七月三日，向
    開設國通計程車客運服務行之自訴人租用乙豪牌五０六、五二五０ＭＨＺ頻道無
    線電車台機一台，被告乙○○○擔任契約保證人，惟趙春富於繳納四個月租金共
    新台幣八千元後即未再繳納，自訴人於八十九年三月二十日以存證信函聲明終止
    合約，而趙春富至今尚未交回無線電車台機組，顯見被告乙○○○與趙春富共同
    侵占車台機組，因認被告乙○○○涉有侵占罪嫌。
二、按犯罪事實應依證據認定之，無證據不得推定其犯罪事實；不能證明被告犯罪者
    ，應諭知無罪之判決；刑事訴訟法第一百五十四條、第三百零一條第一項分別定
    有明文。又按認定不利於被告之事實，須依積極證據，苟積極證據不足為不利於
    被告事實之認定時，即應為有利於被告之認定，更不必有何有利之證據；最高法
    院三十年度上字第八一六號判例可資參照。
三、訊據被告乙○○○堅決否認其有前開侵占之犯行，辯稱：伊只同意擔任趙春富之
    契約保證人，並無共同侵占之意思等語。經質之自訴人於本院審理時供稱：趙春
    富租車台機時是以電話聯絡乙○○○擔任契約保證人，伊未曾見過乙○○○，伊
    只是希望乙○○○與趙春富一起出面解決才告他們二人，並沒有認為乙○○○有
    共同侵占車台機之行為等語，核與同案被告趙春富於本院審理時陳稱：伊母親乙
    ○○○僅同意當租用車台機之保證人而已，實際上無線電車台機都是伊在使用，
    伊母親並不清楚伊是否繼續繳納租金及未返還車台機之事等情大致相符。依此，
    被告乙○○○既僅為租用無線電車台機之保證人，並不知悉趙春富未繼續繳納租
    金，亦不清楚趙春富是否已將車台機返還自訴人，則難認被告乙○○○有與趙春
    富共同侵占無線電車台機之犯意及犯行。是被告乙○○○辯稱其無共同侵占之意
    思，尚堪採信。此外，本件並查無其他積極證據足資認定被告乙○○○有前開侵
    占之犯行，應認其侵占犯行尚屬不能證明，爰為無罪判決之諭知。
據上論斷，應依刑事訴訟法第三百四十三條、第三百零一條第一項，判決如主文。
中      華      民      國    八十九    年     十二     月     三十     日
                              台灣台中地方法院刑事第六庭
                                      法  官  張  靜  琪
右正本證明與原本無異。
如不服本判決，應於送達後十日內向本院提出上訴狀(須附繕本)，上訴於台灣高等
法院台中分院。
                                      書記官
中      華      民      國    八十九    年     十二     月     三十     日


司法院資訊處製作；財團法人民間司法改革基金會備份。
